臺灣臺中地方法院刑事判決　　　　　　 100年度易字第1689號
公　訴　人　臺灣臺中地方法院檢察署檢察官
被　　　告　林文龍
　　　　　　吳榮華
　　　　　　高秀琴
　　　　　　吳清水
上列被告因竊盜案件，經檢察官提起公訴（100 年度偵字第4272
號），被告等於本院準備程序中就被訴事實均為有罪之陳述，經
本院裁定依簡式審判程序審理，判決如下：
    主    文
林文龍、吳榮華、高秀琴、吳清水均犯結夥三人以上、攜帶兇器
竊盜罪，各處有期徒刑陸月，如易科罰金，均以新臺幣壹仟元折
算壹日。扣案之小型鐵撬壹把、T 型扳手壹把、瓦斯噴槍壹支、
線鋸壹支、鋸板支、中型鐵撬壹把，均沒收。
    犯罪事實
一、林文龍、吳榮華、高秀琴及吳清水（吳榮華與高秀琴係夫妻
    關係、吳榮華與吳清水係甥舅關係）共同基於意圖為自己不
    法所有之竊盜犯意聯絡，於民國100 年2 月6 日上午7 、8
    時許，由林文龍騎乘車牌號碼7GT-139 號機車搭載吳榮華、
    吳清水騎乘車牌號碼IWP-903 號機車搭載高秀琴，一同前往
    臺中市豐原區○○○街70巷9 號、由張仕政所經營而已停業
    之「朴子砂石場」，並推由林文龍持其所有、客觀上足供兇
    器使用之小型鐵撬、T 型扳手各1 把、瓦斯噴槍、線鋸各1
    支及鋸板3 支，由吳清水持其所有、客觀上足供兇器使用之
    中型鐵撬1 支，而一同進入上開砂石場內，竊取該砂石場內
    之廢鐵材1 批，並由林文龍持線鋸將該砂石場內之篩選機支
    撐鐵架5 支鋸斷後，將上開廢鐵材1 批及支撐鐵架5 支搬運
    至篩選機下方放置而予竊取得手。嗣於同日下午4 時許，為
    為張仕政當場發現，即時報警處理後，為警於同日下午4 時
    20分許當場查獲，並扣得林文龍所有供行竊使用之小型鐵撬
    、T 型扳手各1 把、瓦斯噴槍、線鋸各1 支、鋸板3 支，及
    吳清水所有供行竊使用之中型鐵撬1 把。
二、案經臺中市政府警察局豐原分局報告臺灣臺中地方法院檢察
    署檢察官偵查起訴。
    理    由
一、按除被告所犯為死刑、無期徒刑、最輕本刑為3 年以上有期
    徒刑之罪或高等法院管轄第一審案件者外，於法院行準備程
    序進行中，被告先就被訴事實為有罪之陳述時，審判長得告
    知被告簡式審判程序之旨，並聽取當事人、代理人、辯護人
    及輔佐人之意見後，裁定進行簡式審判程序；且受命法官行
    準備程序，與法院或審判長有同一之權限；又簡式審判程序
    之證據調查，不受刑事訴訟法第159 條第1 項、第161 條之
    2 、第161 條之3 、第163 條之1 及第164 條至第170 條規
    定之限制，刑事訴訟法第273 條之1 第1 項、第279 條第2
    項前段、第273 條之2 分別定有明文。被告林文龍、吳榮華
    、高秀琴、吳清水所為係犯死刑、無期徒刑、最輕本刑為3
    年以上有期徒刑以外之罪，其於準備程序中就被訴事實為有
    罪之陳述，經法官告知簡式審判程序之旨，並聽取公訴人、
    被告之意見後，本院認為適進行簡式審判程序，依刑事訴訟
    法第273 條之1 第1 項規定，裁定進行簡式審判程序，合先
    敘明。
二、上揭犯罪事實，業據被告林文龍、吳榮華、高秀琴、吳清水
    於偵查中及本院審理時坦承不諱，核與證人即被害人張仕政
    於警詢及偵查中指訴之情節相符，並有贓物認領保管單、員
    警職務報告各1 份及現場照片14張附卷可稽，此外，復有之
    小型鐵撬、中型鐵撬、T 型扳手各1 把、瓦斯噴槍、線鋸各
    1 支、鋸板3 支扣案可資佐證，足徵被告林文龍、吳榮華、
    高秀琴、吳清水4 人之自白與事實相符，堪予採信。本案事
    證明確，被告林文龍、吳榮華、高秀琴、吳清水4 人上開犯
    行堪以認定，應予依法論科。
三、查被告林文龍與吳清水於行竊時所攜帶之小型鐵撬、T 型扳
    手、瓦斯噴槍、線鋸、鋸板及中型鐵撬，於客觀上具有危險
    性，且對人之生命、身體構成威脅，足供兇器使用；又刑法
    第321 條第1 項第3 款之攜帶兇器竊盜罪係以行為人攜帶兇
    器竊盜為其加重條件，只要於竊盜時攜帶兇器，即構成加重
    竊盜罪名，因立法所規範者為攜帶兇器竊盜即屬於加重條件
    ，而不以取出兇器犯之為必要，亦不以攜帶之初有持以行兇
    之意圖為限（最高法院94年度台上字第3149號判決參照）。
    故核被告林文龍、吳榮華、高秀琴、吳清水所為，均係犯刑
    法第321 條第1 項第4 款、第3 款之結夥三人以上、攜帶兇
    器竊盜罪。被告林文龍、吳榮華、高秀琴、吳清水就上開犯
    行間，有犯意聯絡與行為分擔，為共同正犯。另按刑法上竊
    盜罪既遂未遂區分之標準，係採權力支配說，即行為人將竊
    盜之客體，移入一己實力支配之下者為既遂，若著手於竊盜
    ，而尚未脫離他人之持有，或未移入一己實力支配之下者，
    則為未遂（最高法院84年度臺上字第2256號判決要旨參照）
    。被告等人既已將篩選機支撐鐵架鋸斷，並與其等竊得之其
    他廢鐵材搬運至篩選機下集中放置，足見其等已將鋸下之支
    撐鐵架及廢鐵材移入其等支配範圍，其等竊盜犯行應屬既遂
    ，附此敘明。爰審酌被告4 人均身心健全，且正值壯年，不
    思自食其力，循正當途逕賺取所需，竟以結夥3 人以上、攜
    帶兇器之方式竊取他人財物，其犯罪動機已屬可議，且該竊
    盜行為之方式，更足以影響社會安寧秩序，敗壞社會善良風
    氣，造成社會價值觀念之負面影響，犯行顯不值憫恕，惟念
    渠等犯後均坦承犯行，態度尚稱良好，及所竊得之財物業經
    被害人領回，被害人所受損害程度，暨渠等智識程度、生活
    狀況等一切情狀，分別量處如主文所示之刑，並均諭知易科
    罰金之折算標準，以示懲儆。至扣案之小型鐵撬、T 型扳手
    各1 把、瓦斯噴槍、線鋸各1 支、鋸板3 支，及中型鐵撬1
    把，分別係被告林文龍、吳清水所有，供本件竊盜所用之物
    ，業據被告等人陳明在卷，應依刑法第38條第1 項第2 款規
    定宣告沒收之；另扣案之活動扳手1 支，係被告高秀琴在上
    開砂石場內所撿拾等情，業據被告高秀琴供明在卷，且無其
    他證據證明係被告等人所有供本件竊盜所用之物，自不予宣
    告沒收，併此敘明。
據上論斷，應依刑事訴訟法第273 條之1 第1 項、第299 條第1
項前段，刑法第28條、第321 條第1 項第3 款、第4 款、第41條
第1 項前段、第38條第1 項第2 款，判決如主文。
本案經檢察官吳昆璋到庭執行職務。
中    華    民    國   100    年    6     月    28    日
                  刑事第十七庭  法  官  劉惠娟
以上正本證明與原本無異。
如不服本判決應於收受判決後10日內向本院提出上訴書狀，並應
敘述具體理由；其未敘述上訴理由者，應於上訴期間屆滿後20日
內向本院補提理由書（均須按他造當事人之人數附繕本）「切勿
逕送上級法院」。
                                書記官  林世佳
中    華    民    國   100    年    6     月    28    日
附錄論罪科刑法條：
中華民國刑法第321條
（加重竊盜罪）
犯竊盜罪而有下列情形之一者，處6 月以上、5 年以下有期徒刑
，得併科新臺幣10萬元以下罰金：
一、侵入住宅或有人居住之建築物、船艦或隱匿其內而犯之者。
二、毀越門扇、牆垣或其他安全設備而犯之者。
三、攜帶兇器而犯之者。
四、結夥三人以上而犯之者。
五、乘火災、水災或其他災害之際而犯之者。
六、在車站、埠頭、航空站或其他供水、陸、空公眾運輸之舟、
    車、航空機內而犯之者。
前項之未遂犯罰之。